【裁判字號】    90,上易,1109
【裁判日期】    900426
【裁判案由】    毒品危害防制條例
【裁判全文】
臺灣高等法院刑事判決                            九十年度上易字第一一九號
    上  訴  人
    即  被  告  甲○○
右上訴人因毒品危害防制條例案件，不服臺灣臺北地方法院九十年度易字第一五九號
，中華民國九十年二月十六日第一審判決（聲請簡易處刑案號：臺灣臺北地方法院檢
察署八十九年度毒偵緝字第四０六號）提起上訴，本院判決如左：
    主  文
原判決撤銷。
甲○○施用第二級毒品，處有期徒刑拾月。
扣案第二級毒品安非他命壹包（毛重壹點參公克，淨重壹點壹公克），及吸食器壹個
均沒收銷燬之。
    事  實
一、甲○○曾因違反麻醉藥品管理條例案件，經台灣板橋地方法院於民國（下同）八
    十三年九月三十日判處有期徒刑八月；又因竊盜罪，經臺灣士林地方法院於八十
    三年十二月七日判處有期徒刑二年六月；前述二罪並經定應執行刑為有期徒刑三
    年，而於八十六年間假釋出獄，其刑期應至八十七年二月二十七日屆滿。其後又
因竊盜、違反麻醉藥品管理條例、詐欺等罪，經本院於八十六年二月二十五日分
    別判處有期徒刑一年十月、有期徒刑七月、有期徒刑四月；再因犯贓物罪，經本
    院於八十六年五月一日判處有期徒刑六月；上開揭盜、違反麻醉藥品管理條例、
    詐欺、贓物四罪，復經本院於八十六年七月三十一日定應執行刑為有期徒刑二年
    八月；前開假釋並經撤銷，其殘刑一年十一月二十二日應接續執行。而於八十八
    年五月六日假釋出監執行保護管束，其刑期應至九十年五月二十五日方為屆滿。
    乃又因違反毒品危害防制條例案件，經台灣板橋地方法院以八十八年度毒聲字第
    七六０七號裁定送觀察、勒戒後，因無繼續施用毒品之傾向，由臺灣板橋地方法
    院檢察署檢察官於八十九年四月十三日，以八十八年度毒偵字第二七五四號（起
    訴書誤載為八十八年度偵字第二七五四號）處分不起訴確定。詎其於不起訴處分
    確定後未滿五年，復另起意，基於施用第二級毒品之犯意，於八十九年六月二十
    六日二十時三十分許，在台北市萬華區龍山寺附近巷內，非法施用第二級毒品安
    非他命，於同日晚上二十一時二十分許，在台北市萬華區○○○路○段八十九巷
    口遇警臨檢查獲，並扣得其所持有之安非他命一包（淨重一‧一公克），及其所
    有供施用毒品用之吸食器一個，經臺灣臺北地方法院於八十九年七月二十六日，
    以八十九年度毒聲字第一八０二號裁定應送勒戒處所觀察、勒戒，經送臺灣臺北
    看守所執行後，認有繼續施用毒品之傾向，再經同法院於九十年一月二日裁定應
    送戒治處所施以強制戒治。
二、案經臺北市政府警察局萬華分局移送臺灣臺北地方法院檢察署檢察官聲請簡易判
    決處刑（八十九年度毒偵緝字第四０六號），經臺灣臺北地方法認不宜以簡易判
    決處刑，改依通常訴訟程序處理。
    理  由
一、訊據被告甲○○於警訊、檢察官偵查、原審及本院審理中對於前揭事實均坦承不
    諱，有吸食器壹個扣案為證；且另扣案之結晶一包確係第二級毒品安非他命，毛
    重一點三公克，淨重一點一公克，有毒品初步鑑驗報告單一件附在八十九年度毒
    偵字第二一０八號卷第九頁可參；又被告於八十九年六月二十六日晚上九時二十
    分許警訊中所採集之尿液經送鑑定結果，確有安非他命之陽性反應，亦有台北市
    立療養院八十九年七月六日煙毒尿液檢驗報告書一紙附在同上卷第三十頁可證；
    被告前述自白核與事實相符，自可採信。復查，被告前因違反毒品危害防制條例
    施用第二級毒品安非他命案件，經台灣板橋地方法院以八十八年度毒聲字第七六
    ０七號裁定送觀察、勒戒後，因無繼續施用毒品之傾向，由臺灣板橋地方法院檢
    察署檢察官於八十九年四月十三日，以八十八年度毒偵字第二七五四號處分不起
    訴確定，有臺灣臺北地方法院檢察署刑案紀錄簡覆表（見同上卷第二十七頁）、
    本院被告全國前案紀錄表（見本院卷）在卷可憑。再查，被告本案施用第二級毒
    品安非他命被查獲後，由臺灣臺北地方法院於八十九年七月二十六日，以八十九
    年度毒聲字第一八０二號裁定應送勒戒處所觀察、勒戒，經送臺灣臺北看守所執
    行後，認有繼續施用毒品之傾向，再經同法院於九十年一月二日裁定應送戒治處
    所施以強制戒治等情，有臺灣臺北地方法院八十九年度毒聲字第一八０二號裁定
    、「有繼續施用毒品傾向證明書」在卷可考。本件事證明確，被告犯行堪以認定
    ，應予依法論科。
二、按犯毒品危害防制條例第十條之罪，經送觀察勒戒後，認無繼續施用毒品傾向，
    經檢察官為不起訴處分確定後，五年內再犯第十條之罪，經觀察、勒戒後，認有
    繼續施用毒品之傾向或三犯以上者，不適用前項之規定（由檢察官為不起訴處分
    ），毒品危害防制條例第二十條第三項定有明文。查被告前因施用第二級毒品安
    非他命案件，經原法院裁定送觀察、勒戒後，因無繼續施用毒品之傾向，由檢察
    官處分不起訴確定；其於未滿五年之內，再行施用第二級毒品安非他命，復經原
    審法院裁定送勒戒處所觀察、勒戒後，認有繼續施用毒品之傾向；核其所為，係
    犯毒品危害防制條例第十條第二項之施用第二級毒品罪。又被告持有安非他命以
    供吸用，其持有第二級毒品安非他命之低度行為，應為施用第二級毒品安非他命
    之高度行為所吸收，不另論罪。
三、原審據以論罪科刑，固非無見。惟查獲之毒品不問屬於犯人與否，均沒收銷燬之
    ，毒品危害防制條例第十八條第一項前段定有明文；本件安非他命係被告所持有
    而為警當場查獲之毒品，業據被告陳明在卷（八十九年度毒偵字第二一０八號卷
    第六頁）；原判決竟以被告事後在原審否認為其所有，且又查無證據證明係屬被
    告供本案犯罪所用之物為由，不為沒收之諭知，自有未當。被告之上訴意旨否認
    犯罪，雖無理由；然原判決既有前述之可議，仍屬無可維持，應由本院予以撤銷
    改判。爰審酌被告施用毒品雖係戕害自己身心，然其於假釋期間犯本案之罪，且
    前已曾因施用第二級毒品經檢察官為不起訴處分之非行，此次再違反禁令，非法
    吸用足以導致精神障礙及生命危險之成癮性化學合成藥物惡性非輕，及犯罪後尚
    能坦承犯行之犯罪後態度等一切情狀，量處如主文所示之刑。扣案之安非他命壹
    包（毛重壹點參公克，淨重壹點壹公克）係屬第二級毒品，吸食器壹個係專供被
    告施用毒品之器具，均應依毒品危害防制條例第十八條第一項前段之規定沒收銷
    燬之。
據上論斷，應依刑事訴訟法第三百六十九條第一項前段、第三百六十四條、第二百九
十九條第一項前段，毒品危害防制條例第十條第二項、第十八條第一項前段，判決如
主文。
本案經檢察官洪威華到庭執行職務。
中      華      民      國    九十      年      四      月    二十六    日
                              臺灣高等法院刑事第十二庭
                                  審判長法  官   劉  景  星
                                        法  官   陳  志  洋
                                        法  官   陳  博  志
右正本證明與原本無異。
不得上訴。
                                        書記官   陳  嘉  文
中    華    民    國     九十     年  四        月     二十七       日
附錄本判決論罪科刑法條：
論罪科刑法條：毒品危害防制條例第十條第二項。
施用第一級毒品者，處六月以上五年以下有期徒刑。
施用第二級毒品者，處三年以下有期徒刑。


司法院資訊處製作；財團法人民間司法改革基金會備份。
